臺灣高等法院刑事判決　　　　　　　　　96年度軍上字第29號
上　訴　人
即　被　告　甲○○
　　　　　　　　　　　之3號(.
　　　　　　　　　　現於國防部北部地方軍事法院檢察署看守
　　　　　　　　　　　所
上列上訴人因違反職役職責案件，不服國防部高等軍事法院中華
民國96年4月2日第二審判決 (96年上訴字第22號，起訴案號：國
防部北部地方軍事法院檢察署95年偵緝字第2號)提起上訴，本院
判決如下：
    主  文
上訴駁回。
    理  由
一、按軍事審判法第181條第5項規定，被告不服高等軍事法院宣
    告有期徒刑之上訴判決者，得以判決違背法令為理由，向高
    等法院提起上訴。是不服高等軍事法院有期徒刑判決而向高
    等法院提出上訴者，非以原判決違背法令為理由者不得為之
    ，此為其上訴之法定要件。若上訴理由狀並未依據卷內訴訟
    資料，具體指摘原判決不適用法則或如何適用不當，或所指
    摘原判決違法情事，顯與法律規定得為向高等法院提出上訴
    之上訴理由之違法情形不相適合時，均應認為其上訴為違背
    法律上之程式，應予以駁回，此觀諸軍事審判法第179條、
    刑事訴訟法第395條前段之規定至明。
三、本件原判決依憑上訴人即被告甲○○之自白，核與台北縣政
    府警察局樹林分局96年1月2日北縣警樹偵字第0960000058號
    通緝案件報告書、空軍防空砲兵第六三一營95年12月14日偵
    字第0950001259號函附調查報告、離營通報、假單、存證信
    函等資料，及與證人即被告長官中尉輔導長陳美延證述情節
    相符，因認被告確有陸海空軍刑法第39條第1項前段意圖長
    期脫免職役罪之犯行。國防部北部地方軍事法院依軍事審判
    法第165條第1項、陸海空軍刑法第39條第1項論罪量刑，均
    無不當，而駁回上訴人之第二審上訴，足見原判決已敘明其
    所憑之證據及認定之理由，從形式上觀察，原判決並無違背
    法令之情形存在。被告上訴意旨略以：伊對事實認定部分並
    無意見，惟伊於審理中坦承不諱，態度良好且無前科，僅因
    部隊適應能力欠佳，並非至惡之人，逃亡期間尚認真工作負
    擔家計，與作姦犯科逃亡者之流迥異，回役後若能按時休假
    照僱家人，應無再逃亡之虞，為此懇請准予撤銷原判決，發
    回更審云云，惟查：刑罰之量定乃屬事實審之職權，若無逾
    越法定刑度或濫用權限之情形，即不得任意指為違法。故被
    告之上訴顯與法律規定得為第三審上訴理由之違法情形不相
    適合，其上訴自屬違背法律上之程式，應予駁回。
據上論結，應依軍事審判法第206條第1項、刑事訴訟法第395條
前段，判決如主文。
中　　華　　民　　國　　96　　年　　5　　月　　31   　日
　　　　　　　　　刑事第十六庭  審判長法　官  葉騰瑞
　　　　　　　　　　　　　　　　　    法　官  吳鴻章
　　　　　　　 　 　　　　　　　　　　法　官  楊貴雄
以上正本證明與原本無異。
不得上訴。
                                      書記官  林淑貞
中　　華　　民　　國　　96　　年　　6 　　月　　6 　　日
